# 涉及BOT项目的合并报表编制

提问人：wx_5f83c659316d 时间：2020-10-12 11:04:00
请教陈版，集团公司A下有子公司项目公司B、工程公司C、服务公司D.项目公司B签订BOT合同，工程公司C与B签订建造合同，服务公司D与B签订项目调试试运行期的服务合同。
按照“ 上市公司合并报表范围内的企业承接BOT项目，但将实质性建造服务发包给合并范围内其他企业的，上市公司在编制合并财务报表时，实务中一直存在是否应抵销建造方的建造合同收入及发包方对应的资产成本的困惑。
一般情况下，合并财务报表以纳入到合并范围内的母子公司个别报表（或经调整的个别报表）为基础，在抵销未实现内部交易损益后编制形成。上市公司合并报表范围内的 企业（项目公司）自政府承接BOT项目，并发包给合并范围内的其他企业（承包方），由承包方提供实质性建造服务的，从合并报表作为一个报告主体来看，建造服务的最终提供对象为合并范围以外的政府部门，有关收入、损益随着建造服务的提供应为已实现，上市公司的合并财务报表中 ，应按照相关规定体现出建造合同的收入与成本。”理解工程公司C与服务公司D的收入因为最终提供对象均为政府，是否都应该在合并报表中不抵消？目前操作工程公司C不抵消，服务公司D抵消，因为C才是承包方提供实质性建造服务，D不是承包方。请问这两种理解哪种合适

回答人：chenyiwei
这种情况，应当首先确定：B公司作为项目公司，是否已经基于其作为主要责任人的身份，就整个基础设施建造项目确认了全部收入和成本？如果是，则鉴于B公司单独报表中已经确认了全部收入和成本，相应地C、D公司个别报表层面的收入应当正常抵销处理，否则会在合并报表层面出现重复确认收入、成本的问题。
如果B公司因为其自身未直接提供基础设施建造服务，故未确认收入和成本的，则在A公司的合并报表层面应基于B公司（或者整个A集团）作为主要责任人的身份，确认全额的收入和成本。如果C、D所承担的工作只是整个建造活动的一部分，则除了保留C、D个别报表层面已确认的收入和成本以外，还应补充确认分包给集团外单位的这部分收入和成本，以体现主要责任人的身份。另外还有一个很重要的问题是要根据整个建设项目的整体完工进度，对C、D个别报表层面已确认的收入和成本进行必要的调整，以体现不同层面会计主体所承担的责任和义务，以及完工进度的差异。